臺灣板橋地方法院刑事判決　　　　　　　　　　　　九十三年度易字第一一三六號
　　公　訴　人　臺灣板橋地方法院檢察署檢察官
　　被　　　告　乙○○
右列被告因藏匿人犯案件，經檢察官提起公訴（九十三年度偵字第八三０二號），本
院判決如左：
    主  文
乙○○共同藏匿犯人，處有期徒刑陸月，如易科罰金，以參佰元折算壹日。門號00
00000000、0000000000號之行動電話各壹支均沒收。
    事  實
一、緣甲○○係大陸地區福建省平潭縣之人民，其未經向內政部警政署入出境管理局
    申請入境許可，於民國九十三年四月二十九日凌晨三時許，擅自由大陸地區福建
    省平潭縣海邊搭乘億順漁船，於同年五月一日凌晨三時許，在宜蘭縣蘇澳鎮海岸
    登陸偷渡入境臺灣地區；而在大陸地區仲介、辦理甲○○偷渡事宜之姓名年籍不
    詳成年男子，在甲○○搭船偷渡至臺灣前，除給予甲○○另一姓名年籍不詳綽號
    「阿強」之成年男子的聯絡電話即後述門號0000000000、00000
    00000外，同時向甲○○表示入境臺灣後可以電話與「阿強」聯絡，「阿強
    」會為其尋覓受僱工作。詎乙○○明知甲○○係偷渡入境臺灣地區之大陸地區人
    民，為違反國家安全法屬治安機關亟思逮捕之犯人，竟與該名在大陸地區辦理甲
    ○○偷渡來臺之男子及「阿強」等人，基於藏匿犯人之犯意聯絡，當甲○○於上
    開時間偷渡入境臺灣後，因一直無人接濟，而以其自己之行動電話搭配偷渡中在
    船上購得之門號0000000000號易付卡，撥打乙○○所申請之門號00
    00000000、0000000000號行動電話，而與「阿強」之男子連
    絡上，「阿強」於電話中指示甲○○前往乙○○位在臺北縣三重市○○街七十一
    巷一０四號二樓之租屋處與其會合，迄同年五月八日下午四時十七分許，甲○○
    自行搭乘公車前往乙○○上開租屋處門外，因始終未遇上「阿強」之男子，經甲
    ○○按門鈴後，乙○○乃將甲○○藏匿在上址屋內，以躲避治安機關逮捕，並提
    供食、宿供甲○○使用。嗣於翌日（同年五月九日）下午七時四十分許，在上址
    為警查獲。
二、案經臺北縣政府警察局三重分局報請臺灣板橋地方法院檢察署檢察官偵查起訴。
    理  由
一、按「被告以外之人於偵查中向檢察官所為之陳述，除顯有不可信之情況者外，得
    為證據。」「被告以外之人於審判外之陳述，雖不符前四條之規定，而經當事人
　　於審判程序同意作為證據，法院審酌該言詞陳述或書面陳述作成時之情況，認為
　　適當者，亦得為證據。」刑事訴訟法第一百五十九條之一第二項、第一百五十九
  　條之五第一項分別定有明文。查證人甲○○於偵查中之證述，雖係審判外之陳述
    ，但係證人陳述其己身所經歷之事，且屬供前具結後所為證述，既無顯不可信之
    情況，自得為證據。另被告乙○○雖於準備程序中爭執證人甲○○於警詢時之陳
    述無證據能力，嗣被告於審理中同意作為證據，經審酌該言詞陳述作成時並無不
    當之情況，與上開刑事訴訟一百五十九條之五規定核無不合，依法亦得為證據。
    是證人甲○○於警詢時、偵查中之證述均有證據能力，合先敘明。
二、訊據被告乙○○於審理中固坦承於右揭時地，提供其承租之房屋收容甲○○吃住
  　之事實不諱，但矢口否認被訴藏匿犯人之犯行，辯稱：伊不知甲○○是大陸偷渡
    客，當時是甲○○來按門鈴說肚子很餓，想要吃飯，並說是在該處等人，伊忍耐
    很久後才拿東西給甲○○吃，後來甲○○就進客廳躺在床上不走云云。惟查：
（一）證人甲○○係未經向內政部警政署入出境管理局申請入境許可，於九十三年四
      月二十九日凌晨三時許，擅自由大陸地區福建省平潭縣海邊搭乘億順漁船，而
      於九十三年五月一日凌晨三時許在宜蘭縣蘇澳鎮海岸登陸偷渡入境臺灣地區，
      為違反國家安全法偷渡入境臺灣地區之大陸地區人民等情，業據證人甲○○於
      警詢時、偵查及審理中證述屬實，則甲○○係治安機關亟思逮捕之犯人甚明。
      又證人甲○○於審理中作證時，其口音帶有大陸地區人民腔調，與居住臺灣地
      區人民之口音明顯不同，亦經本院當庭勘驗屬實，並記明筆錄在卷可稽；又被
      告於審理中亦供承甲○○之口音是外省腔調，與伊大陸籍太太的口音差不多，
      且甲○○當時來按門鈴說肚子很餓，想要吃飯等語，可知被告並未進一步問明
      甲○○究係合法或偷渡入境，即提供食宿供甲○○使用，衡情被告在甲○○以
      大陸口音出言要求提供食宿之情況下，應可輕易辨別甲○○係偷渡入境之大陸
      地區人民，是被告空言辯稱不知甲○○係偷渡入境之大陸地區人民云云，不足
      採信。
（二）再觀之以被告名義所申請之門號0000000000號行動電話，曾於甲○
      ○到達被告租屋處前之九十三年五月八日下午三時二十三分五十六秒，與甲○
      ○入境臺灣期間所使用之門號0000000000號易付卡行動電話有過通
      話紀錄，且被告所申請之門號0000000000號行動電話，亦曾於甲○
      ○剛入境臺灣時之九十三年五月一日晚上十時十七分五十五秒、同月三日晚上
      十一時三十六分二十八秒、同月四日上午六時十七分二十七秒、六時三十八分
      五十一秒，與上開門號0000000000號行動電話各有過通話紀錄等情
      ，此有上開門號0000000000、0000000000號行動電話門
      號雙向通聯資料查詢表、行動電話基本資料各一份在卷可稽（見偵卷第八十三
      頁、第八十七頁、第八十九頁、第九十頁、第九十三頁、第九十四頁），且證
      人甲○○於警詢證述伊的電話簿中0000000000、00000000
      00等號碼，是大陸那邊仲介伊偷渡來台之男子說要到臺灣找工作就打上開電
      話等語（見偵卷第十五頁背面），而證人甲○○於審理中亦明確證述：該名在
      大陸地區仲介、辦理伊偷渡入境臺灣之不詳姓名男子，在搭船前除給予「阿強
      」之聯絡電話外，並向伊表示入境臺灣後可以電話聯絡「阿強」，由「阿強」
      代為尋覓受僱之工作，而當伊入境臺灣後，有聯絡「阿強」，「阿強」則叫伊
      前去三重市○○街七十一巷一０四號二樓等情，足認證人甲○○所撥打之行動
      電話門號確係以被告名義所申請，並於證人甲○○到達被告租屋處前分別與甲
      ○○之行動電話有過數次通話紀錄，被告雖空言辯稱上開000000000
      0門號非其所申請，及其未使用0000000000號行動電話門號云云，
      然此與前揭行動電話門號雙向通聯資料查詢表之記載不符，且徵之證人甲○○
      於審理中明確證述「阿強」告訴伊去上開被告租屋處會合等語，及被告在未查
      明甲○○之真實身分下即隨意提供食宿供甲○○使用等情，堪認除該名仲介甲
      ○○偷渡入境臺灣之男子與「阿強」就藏匿犯人甲○○有犯意之聯絡外，「阿
      強」與被告間，就上揭藏匿犯人之犯行，亦有犯意聯絡及行為分擔甚明，被告
      上開所辯顯屬事後卸責之詞，不足採信。本案事證明確，被告犯行洵堪認定，
      應依法論科。
三、核被告所為，係犯刑法第一百六十四條第一項之藏匿人犯罪。被告與綽號「阿強
    」之成年男子間，有犯意之聯絡及行為之分擔，為共同正犯。又共同正犯之意思
    聯絡，原不以數人間直接發生者為限，即有間接之聯絡者，亦包括在內；如甲分
    別邀約乙、丙犯罪，雖乙、丙間彼此並無直接之聯絡，亦無礙於其為共同正犯之
    成立，最高法院七十七年台上字第二一三五號判例可資參照；是被告與該名仲介
    大陸地區人民甲○○偷渡入境臺灣之成年男子間，雖無證據足以證明其二人間有
    直接之聯絡，惟藉由「阿強」之居間聯絡，足認被告與該名在大陸地區仲介甲○
    ○偷渡入境之成年男子間就上開藏匿犯人之犯行，亦有間接之犯意聯絡及行為分
    擔，為共同正犯。故被告與綽號「阿強」及該名在大陸地區仲介甲○○偷渡入境
    之成年男子等三人間，各有犯意聯絡及行為分擔，皆為共同正犯。爰審酌被告犯
    罪之動機、目的、手段，藏匿大陸偷渡客，妨害治安機關對於此犯人之追緝，犯
    罪所生之危害，及被告犯罪後態度，難認有具體悔悟之表現等一切情狀，量處如
    主文所示之刑，並諭知易科罰金之折算標準，以資懲儆。
四、上開門號0000000000、0000000000號行動電話各一支，均
    係被告所有且供本案藏匿犯人犯罪所用之物，雖未扣案，但無證據證明已滅失而
    不存在，爰依刑法第三十八條第一項第二款規定均宣告沒收。
據上論斷，應依刑事訴訟法第二百九十九條第一項前段，刑法第二十八條、第一百六
十四條第一項、第四十一條第一項前段、第三十八條第一項第二款，罰金罰鍰提高標
準條例第一條前段、第二條，判決如主文。
本案經檢察官張云綺到庭執行職務。
中　　　華　　　民　　　國　　九十三　　年　　　十二　　月　　二十四　　日
                              臺灣板橋地方法院刑事第十八庭
                                  審判長法　官  連育群
                                        法　官  曾淑娟
　　　                                  法  官  楊志雄
右正本證明與原本無異。
如不服本判決，應於判決送達後十日內，向本院提出上訴狀。
      　　　                            書記官  胡勤義
中　　　華　　　民　　　國　　九十三　　年　　　十二　　月　　二十四　　日
附錄本案論罪科刑法條全文：
刑法第一百六十四條
藏匿犯人或依法逮捕拘禁之脫逃人或使之隱避者，處二年以下
有期徒刑、拘役或五百元以下罰金。
意圖犯前項之罪而頂替者，亦同。
